# 请陈老师解惑

提问人：zsmj 时间：2023-07-07 17:30:50
陈老师您好 ，A客户运营了某政府基地运营期五年，与政府签订的合作协议约定第一年服务费 400 万元，第二、三、四、五年服务费分别为 200 万元、 200 万元、 100 万元、 100 万元，五年运营费合计 1000 万元，每年的服务内容无重大差异，各年度考核是独立的，各年考核结果不会对其他年度产生影响，是否可以不重新分摊每一年的交易价格直接按合同的约定确认收入？如果分摊的话每年服务内容无大的区别是否可以可以直接按 1000 万元/5=200万元确认

回答人：chenyiwei
既然“每年的服务内容无重大差异”，为何合同约定的各年度服务费差异很大？是否有较大的前期准备活动和前期投入？还是建议把各年度服务费金额差异背后的逻辑先搞清楚。另外对这类项目，按照五步法流程完整走一遍（尤其是针对履约义务的识别，以及合同总价分摊）还是有必要的。